臺灣彰化地方法院刑事附帶民事訴訟判決
111年度附民字第68號
原      告  吳萬軍
被      告  劉俊聖
上列被告因請求賠償損害案件（本院刑事案號：111年度金簡字
第41號），經原告提起刑事附帶民事訴訟，請求損害賠償，本院
判決如下：
    主  文
被告應給付原告新臺幣100,000元，及自民國111年2月9日起，至
清償日止，按年息百分之5計算之利息。
本判決第1項得為假執行。但被告如以新臺幣100,000元為原告預
供擔保後，得免為假執行。
    事實及理由
壹、原告起訴主張略以：
一、被告劉俊聖明知金融機構帳戶為個人信用之表徵，且任何人
    均可自行到金融機構申請開立存款帳戶而無特別之窒礙，並可
    預見將自己所有之帳戶存摺、提款卡(含提款密碼)及網路銀
    行帳號、密碼等金融帳戶資料提供他人時，極可能供詐欺集團
    作為人頭帳戶，用以匯入詐欺贓款後，再利用轉帳或以存摺
    、提款卡提領方式，將詐欺犯罪所得之贓款領出，使檢、警、
    憲、調人員與被害人均難以追查該詐欺罪所得財物，而掩飾
    詐欺集團所犯詐欺罪犯罪所得之去向，竟仍不違背其本意，
    基於縱所提供之帳戶被作為掩飾詐欺取財罪不法犯罪所得去
    向之幫助詐欺取財、幫助洗錢等犯意，於民國110年6月21日
    20時20分許，在臺中市新烏日車站外某處，將其所申請之國
    泰世華商業銀行帳號000-00000000000號帳戶（下稱國泰世
    華銀行帳戶）之存摺、提款卡(含密碼)及網路銀行帳號、密
    碼等金融帳戶資料，以新台幣(下同)3萬元之代價，交付予姓
    名年籍不詳之詐欺集團成員使用。嗣詐欺集團成員取得上開
    國泰世華銀行帳戶之金融帳戶資料後，即意圖為自己不法之所
    有，共同基於詐欺取財之犯意聯絡，於附表所示之時間，以
    附表所示之詐騙方式，使原告吳萬軍陷於錯誤，而於附表所
    示時間匯款至被告上開國泰世華銀行帳戶內，上開款項旋遭
    該詐欺集團成員另為轉帳至其他不詳帳戶。嗣因原告察覺有
    異而報警處理，始循線查悉上情。
二、被告上開所為涉犯幫助詐欺取財及幫助洗錢罪嫌，業經檢察
    官以110年度偵字第11132號等案件起訴在案，其所為已不法
    侵害原告財產權，致原告財產損失，被告應與詐欺共犯連帶
    負責賠償，爰依民法侵權行為之法律關係，訴請被告賠償，
    並聲明：㈠被告應給付原告新臺幣100,000元，及自本件起訴
    狀繕本送達翌日起至清償日止，按年息百分之5計算之利息
    。㈡原告願供擔保，請求准予宣告假執行。㈢訴訟費用由被告
    負擔。　
貳、被告答辯：同意原告請求等語。
參、本院得心證之理由：
一、按附帶民事訴訟之判決，應以刑事訴訟判決所認定之事實為
    據，刑事訴訟法第500條前段定有明文。查原告前揭主張之
    事實，業經本院以111年度金簡字第41號刑事判決認定明確
    ，而判處被告罪刑在案，有該刑事判決可憑，且為被告不爭
    執，堪認原告主張之事實為真正，應可認定。
二、按因故意或過失，不法侵害他人權利者，負損害賠償責任。
    數人共同不法侵害他人之權利者，連帶負損害賠償責任。同
    。造意人及幫助人，視為共同行為人。民法第184條第1項前
    段、第185條第1項前段、第2項定有明文。又無行為能力人
    或限制行為能力人，不法侵害他人之權利者，以行為時有識
    別能力為限，與其法定代理人連帶負損害賠償責任。前項情
    形，法定代理人如其監督並未疏懈，或縱加以相當之監督，
    而仍不免發生損害者，不負賠償責任，同法第187條第1項、
    第2項亦有規定。查被告提供帳戶而幫助詐騙集團成員向原
    告實施詐騙，致原告受騙匯款因而受有財產損失計100,000
    元，被告為幫助人，應視為與詐騙集團實施詐騙者之共同行
    為人，其等共同故意不法侵害原告之財產權，依前述民法第
    184條第1項前段、第185條之規定，係成立共同侵權行為，
    自應由全體共同侵權人就本件不法侵害原告財產權之全部行
    為，對原告連帶負損害賠償責任，是原告依侵權行為之法律
    關係，訴請被告應賠償10萬元，於法有據，應予准許。
三、按給付有確定期限者，債務人自期限屆滿時起，負遲延責任
    。給付無確定期限者，債務人於債權人得請求給付時，經其
    催告而未為給付，自受催告時起，負遲延責任。其經債權人
    起訴而送達訴狀，或依督促程序送達支付命令，或為其他相
    類之行為者，與催告有同一之效力。民法第229條第1項、第
    2項分別定有明文。又遲延之債務，以支付金錢為標的者，
    債權人得請求依法定利率計算之遲延利息。但約定利率較高
    者，仍從其約定利率。應付利息之債務，其利率未經約定，
    亦無法律可據者，週年利率為百分之5。民法第233條第1項
    、第203條亦有明定。本件原告對被告請求損害賠償之債權
    ，核屬無確定期限之給付，經原告之催告而未為給付，被告
    負遲延責任。查原告所提之起訴狀繕本，被告已於111年2月
    8日收受，有本院送達證書存卷可按。是原告請求自111年2
    月9日起至清償日止，按年息百分之5計算之法定遲延利息，
    核無不合，應予准許。　　
四、綜上所述，原告依侵權行為之法律關係，訴請被告應給付10
    萬元，及自起訴狀繕本送達之翌日即111年2月9日起至清償
    日止，按年息5％計算之利息，為有理由，應予准許。
五、本件原告固陳明願供擔保請准宣告假執行，然本判決就原告
    勝訴部分未逾50萬元，爰依職權為假執行之宣告，並依職權
    就被告部分，酌定相當之擔保金額而為免假執行之宣告。
六、本件為刑事附帶民事訴訟，依法無庸繳納裁判費，且訴訟程
    序中，兩造並無其他訴訟費用之支出，爰不另為訴訟費用負
    擔之諭知，附此敘明。
七、按依刑事訴訟法第491條第8款，關於民事訴訟法第384條本
    於當事人捨棄而為該當事人敗訴判決之規定，固得準用於附
    帶民事訴訟，然就本於認諾之判決，刑事訴訟法內並未定有
    準用明文，自屬不得一併準用（最高法院32年度附字第371
    號判決有相同意旨參照）。本件被告雖於言詞辯論時表明同
    意原告請求，即於言詞辯論期日對原告主張之訴訟標的為認
    諾，然尚無法準用民事訴訟法第384條規定為被告敗訴之判
    決，附此敘明。　　
據上論斷，原告之訴為有理由，應依刑事訴訟法第502條第2項、
第490條前段、第491條第10款，民事訴訟法第389條第1項第5款
、第392條第2項，判決如主文。
中　　華　　民　　國　　111 　年　　4 　　月　　13　　日
                  刑事第五庭  法  官  吳  芙  如
以上正本證明與原本無異。　　　　　　　　　
如不服本判決應於收受判決後20日內向本院提出上訴書狀，並應
敘述具體理由。其未敘述上訴理由者，應於上訴期間屆滿後20日
內向本院補提理由書(均須按他造當事人之人數附繕本)「切勿逕
送上級法院」。
本判決非對於刑事訴訟之判決有上訴時不得上訴。
中　　華　　民　　國　　111 　年　　4 　　月　　13　　日
                              書記官  林  盛  輝

附表：
原告 詐騙時間及手法 （民國） 匯款時間 （民國） 匯款金額 （新臺幣） 匯入帳戶 吳萬軍 詐欺集團成員先後以行動通訊LINE暱稱「郁郁」、「吳芯媞」與吳萬軍聯繫，並佯稱加入外匯平台「JFBBI」投資獲利云云，致吳萬軍陷於錯誤，而依指示匯款至右列帳戶。 ①110年6月22日16時14分 ②同日16時15分許 ①5萬元 ②5萬元 被告國泰世華銀行帳戶